臺灣新北地方法院民事裁定  
111年度消債聲免字第20號
聲  請  人  陳佳盈  
即  債務人
代  理  人  陳昭全律師
相  對  人  國泰世華商業銀行股份有限公司

法定代理人  郭明鑑  
代  理  人  黃怡玲  
相  對  人  玉山商業銀行股份有限公司

法定代理人  黃男州  
代  理  人  喬湘秦  
相  對  人  渣打國際商業銀行股份有限公司


法定代理人  龐維哲  


相  對  人  凱基商業銀行股份有限公司


法定代理人  龐德明  


上列債務人因消費者債務清理事件，聲請免責，本院裁定如下：
    主  文
債務人陳佳盈應予免責。
    理  由
一、按法院裁定開始清算程序後，債務人有薪資、執行業務所得
    或其他固定收入，扣除自己及依法應受其扶養者所必要生活
    費用之數額後仍有餘額，而普通債權人之分配總額低於債務
    人聲請清算前2年間，可處分所得扣除自己及依法應受其扶
    養者所必要生活費用之數額者，法院應為不免責之裁定；但
    債務人證明經普通債權人全體同意者，不在此限。債務人因
    第133條之情形，受不免責之裁定確定後，繼續清償達該條
    規定之數額，且各普通債權人受償額均達其應受分配額時，
    得聲請法院裁定免責，消費者債務清理條例（下稱消債條例
    ）第133條、第141條第1項分別定有明文。又上開第141條之
    規定乃係為鼓勵債務人利用其薪資、執行業務所得或其他固
    定收入清償債務，以獲得免責，是債務人縱因第133條之情
    形，受不免責之裁定，如其事後繼續工作並清償債務，於清
    償額達第133條所定之數額，且各普通債權人受償額均達依
    該數額應受分配額時，各債權人之債權已獲相當程度之清償
    時，自宜賦予其重建經濟之機會，爰設立第141條之規定給
    予債務人得聲請法院裁定免責之機會，此觀該條立法理由即
    可明知。從而，債務人依消債條例第141條規定聲請免責時
    ，法院僅須依債務人是否已清償達消費者債務清理條例第13
    3條規定之數額及各普通債權人受償額是否均達其應受分配
    額為免責與否之認定，無須再斟酌原不免責事由之情節及其
    他一切情狀。
二、本件聲請意旨略以：聲請人於民國110年11月2日經鈞院以11
    0年度消債職聲免字第173號民事裁定不免責後，按各家債權
    銀行償還債務，總計各家債權銀行還款總金額已達聲請人聲
    請清算前兩年可處所得扣除自己及依法應受扶養者所必要生
    活費用之數額新臺幣（下同）49,008元，爰依消債條例第14
    1條聲請免責等語。
三、經查：
  ㈠本件聲請人前於109年3月10日聲請清算，經本院於109年10月
    19日以109年度消債清字第61號裁定駁回聲請。聲請人不服
    提起抗告，復經本院109年度消債抗字第62號廢棄原裁定，
    裁定聲請人自109年11月27日下午4時開始清算程序，並命司
    法事務官進行清算程序，而該清算程序中各普通債權人分配
    所受分配總額為45,330元，此有110年4月26日製作之清算事
    件金額分配表附於清算執行卷可稽（見司執消債清字卷第15
    3頁），嗣司法事務官於110年7月28日以110年度司執消債清
    字第170號裁定終止清算程序確定。又於終止清算程序裁定
    確定後，經本院以聲請人有消債條例第133條所規定不應免
    責之情形為由，而於110年11月2日以本院110年消債職聲免
    字第173號民事裁定聲請人不免責確定等情，業經本院依職
    權調閱上開消債卷宗查核屬實。聲請人本件依消債條例第14
    1條聲請免責，依上說明，本院自應依聲請人是否已清償達
    消債條例第133條規定之數額，及各普通債權人受償額，是
    否均達其應受分配額為免責與否之認定。
  ㈡次查，聲請人於本院裁定開始清算時起至裁定免責前之期間
    有固定薪資收入，於扣除每月必要生活費用後尚有餘額；又
    聲請人於聲請清算前2年可處分所得金額為737,008元，扣除
    聲請人於該段期間內必要生活費用支出總額688,000元，尚
    餘49,008元（計算式：737,008元－688,000元＝49,008元）。
    本件聲請人主張其受不免責裁定確定後，確有繼續清償債務
    ，且繼續清償之總額加計清算程序中債權人受分配之數額，
    已達聲請人於清算前2年可處分所得扣除聲請人於該段期間
    內必要生活費用支出之數額即49,008元等語，並提出玉山銀
    行存摺及存款交易明細查詢影本為證（見本院卷第27至37頁
    ）。嗣經本院函詢相對人即全體普通債權人，全體普通債權
    人分別陳報聲請人自裁定開始清算程序迄今繼續清償債務之
    金額如附表「已受償金額」欄所示，有債權人之陳報狀附卷
    可稽（見本院卷第53至59、65至69頁）。本院審酌債權人受
    償金額已達消債條例第133條所定數額按債權比例計得之分
    配額所示之金額（詳如附表），足認聲請人於受不免責之裁
    定確定後，繼續清償債務，已使全體債權人之受償金額均達
    其應受分配金額，故聲請人依消債條例第141條聲請免責，
    於法並無不合，應予准許。
四、綜上所述，本件聲請人前受不免責裁定確定後，已繼續清償
    達消債條例第133條所規定之數額，已符合消債條例第141條
　　所定之免責要件，是以聲請人聲請免責，為有理由，應予准
    許，爰裁定如主文。
中　　華　　民　　國　　111 　年　　9 　　月　　13　　日
                  民事第八庭    法　官　黃信樺
上為正本係照原本作成
如不服本裁定，應於裁定送達後10日內，以書狀向本院提出抗告
，並繳納抗告費新臺幣1,000元 
中　　華　　民　　國　　111 　年　　9 　　月　　13　　日
                                書記官　楊振宗
附表：（新臺幣，小數點以下四捨五入）
編號   債     權     人 債權總額 債權比例 依消債條例第133條所定數額按債權比例計得之分配額（49,008元×公告債權比例） 已受償金額 1 國泰世華商業銀行 23,658元 3.52％ 1,725元 1,725元 2 渣打國際商業銀行  455,401元 67.68％ 33,169元 33,169元 3 玉山商業銀行 31,213元 4.64％ 2,274元 2,274元 4 凱基商業銀行 162,602元 24.16％ 11,840元 11,840元     合      計  672,874元 100％ 49,008元 49,008元 備註：本院109年度司執消債清字第170號清算事件，以110年1月11日新北院賢109司執消債清實消字第170號公告之債權表，其中關於債權人凱基商業銀行之債權比例應修正為24.16%（小數點第三位以下四捨五入），全部債權比例合計始為100%，併此敘明。